臺灣高雄地方法院民事裁定
110年度消債更字第205號

聲  請  人  蕭惠君  
0000000000000000


上列當事人因消費者債務清理事件聲請更生，本院裁定如下：
    主  文
聲請人蕭惠君自中華民國一一一年三月十六日下午四時起開始更
生程序。
命司法事務官進行本件更生程序。
    理  由
一、按債務人不能清償債務或有不能清償之虞者，得依本條例所
    定更生或清算程序，清理其債務；債務人無擔保或無優先權
    之本金及利息債務總額未逾新臺幣（下同）12,000,000元者
    ，於法院裁定開始清算程序或宣告破產前，得向法院聲請更
    生；法院開始更生程序之裁定，應載明其年、月、日、時，
    並即時發生效力；法院開始更生或清算程序後，得命司法事
    務官進行更生或清算程序，必要時得選任律師、會計師或其
    他適當之自然人或法人1人為監督人或管理人，消費者債務
    清理條例（下稱消債條例）第3條、第16條第1項、第42條第
    1項、第45條第1項分別定有明文。
二、聲請意旨略以：伊有不能清償債務情事，前依消債條例規定
    ，向台新國際商業銀行股份有限公司(下稱台新銀行)聲請前
    置協商，惟協商不成立。伊又未經法院裁定開始清算程序或
    宣告破產，爰聲請更生等語。
三、經查：
　㈠聲請人前向台新銀行聲請前置協商，於民國110年6月24日協
    商不成立，嗣於110年8月6日具狀向本院聲請更生等情，有
    前置協商不成立通知書（卷第10頁）、台新銀行函（卷第13
    2頁）附卷可稽，堪信為真實。
  ㈡聲請人於108年度至109年度均無申報所得，名下無財產，惟
    自105年3月起於勾引流行館忠言店擔任美髮師，每月收入26
    ,000元，未領取其他補助或給付等情，有108年至109年綜合
    所得稅各類所得資料清單及財產歸屬資料清單（卷第27至29
    頁）、財產及收入狀況說明書（卷第3至4頁）、債權人清冊
    （卷第50至52頁）、戶籍謄本（卷第19頁）、勞工保險被保
    險人投保資料表（卷第30頁）、個人商業保險查詢結果表（
    卷第76至77頁）、財團法人金融聯合徵信中心前置協商專用
    債權人清冊（卷第21至23頁）、信用報告（卷第24至26頁）
    、社會補助查詢表（卷第149至151頁）、租金補助查詢表（
    卷第152頁）、勞動部勞工保險局函（卷第133頁）、勞動部
    勞動力發展署高屏澎東分署函（卷第134頁）、健保投保紀
    錄（卷第153頁）、勾引流行館陳報狀（卷第135頁）、薪資
    證明（卷第18頁、第59頁）等附卷可證。經考量聲請人上述
    工作、收入情況，爰以聲請人每月收入26,000元評估其償債
    能力。
　㈢關於聲請人個人日常必要支出部分，聲請人主張每月支出14,
    300元（包含每月分擔之房屋租金4,000元）乙情，並提出租
    賃契約（卷第12至17頁、第60至65）、匯款申請書（卷第66
    至71頁）為證。按債務人必要生活費用，以最近1年衛生福
    利部或直轄市政府所公告當地區每人每月最低生活費1.2倍
    定之，清債條例第64條之2第1項定有明文。本院參酌衛福部
    社會司所公告111年度高雄市最低生活費為14,419元，1.2倍
    即17,303元，聲請人主張每月必要支出約14,300元，尚屬合
    理，應予採計。
　㈣關於聲請人扶養支出部分，聲請人稱與配偶吳宗駿（亦向本
    院聲請更生程序，經本院以110年度消債更字第131號裁定自
    110年10月20日開始更生程序，經本院110年度司執消債更字
    第215號受理在案）扶養未成年子女吳○駿，每月支出扶養費
    7,000元。經查，吳○駿係92年12月生，現就讀高職，無建教
    及打工收入，於108年度至109年度均無申報所得，名下無財
    產，未領取補助等情，有戶籍謄本（卷第54頁）、所得及財
    產歸屬資料清單（卷第72至74頁）、學生證（卷第83頁）、
    社會補助查詢表（卷第146至148頁）、勞工保險被保險人投
    保資料表（卷第56頁）、存簿（卷第78至81頁）、蕭惠芳存
    簿（卷第178至183頁）在卷可查。吳○駿既未成年，名下復
    無財產，堪認有受扶養之權利。至於扶養費用數額部分，按
    受扶養者之必要生活費用，準用第1項規定計算基準數額，
    並依債務人依法應負擔扶養義務之比例認定之，消債條例第
    64條之2第2項亦有明定。以111年度高雄市每人每月最低生
    活所費之1.2倍即17,303元計算，聲請人與配偶各負擔2分之
    1（試算：17,303÷2＝8,652），聲請人主張每月支出子女扶
    養費7,000元，應為可採。
  ㈤承上，聲請人目前每月收入約26,000元，扣除個人必要支出1
    4,300元、子女扶養費7,000元後，剩餘4,700元。聲請人目
    前負債總額為10,102,123元（卷第8至9頁、第84至132頁，
    包括：台北富邦銀行、台中銀行、匯豐銀行、遠東銀行、玉
    山銀行、台新銀行、中國信託銀行、安泰銀行、萬榮行銷股
    份有限公司、新光行銷股份有限公司、元大國際資產管理股
    份有限公司、滙誠第二資產管理股份有限公司），以每月所
    餘逐年清償，至少須約179年（計算式：10,102,123÷4,700÷
    12≒179）始能清償完畢，應認其已不能清償債務。此外，聲
    請人無擔保或無優先權之債務總額未逾1,200萬元，且無消
    債條例第6條第3項、第8條或第46條各款所定駁回更生聲請
    之事由存在。則聲請人聲請更生為有理由，應予准許，爰命
    司法事務官進行本件更生程序。
四、依消債條例第11條第1 項、第45條第1 項、第16條第1 項，
    裁定如主文。
中　　華　　民　　國　　111 　年　　3 　　月　　16　　日
              　　民事庭　　  法　官　李育信
以上正本係照原本作成。
本裁定不得抗告。
中　　華　　民　　國　　111 　年　　3 　　月　　16　　日

  　                          書記官　何福添